【裁判字號】    95,訴,766
【裁判日期】    950731
【裁判案由】    毒品危害防制條例
【裁判全文】
臺灣彰化地方法院刑事判決               95年度訴字第766號
公  訴  人  臺灣彰化地方法院檢察署檢察官
被      告  甲○○
                      號
                    （現於臺灣彰化看守所羈押中）
上列被告因違反毒品危害防制條例案件，經檢察官提起公訴（95
年度毒偵字第1224號），及移送併辦（95年度毒偵字第2312、26
21號），於本院準備程序中，被告就被訴事實為有罪之陳述，經
裁定改行簡式審判程序，本院判決如下：
    主  文
甲○○連續施用第一級毒品，累犯，處有期徒刑玖月，扣案之海
洛因肆包（其中貳包總淨重零點貳公克、壹包淨重零點貳柒公
克、壹包毛重零點公克）均沒收銷燬之。
    事  實
一、甲○○前於民國（下同）86年間，因違反肅清煙毒條例案件
    ，經臺灣高等法院臺中分院於86年10月30日，以86年度上訴
    字第2252號判決有期徒刑3年1月確定；另因過失致死案件，
    經本院於87年2月12日，以86年度交訴字第265號判決有期徒
    刑6月確定，上開2案嗣經定應執行有期徒刑3年5月。復因竊
    盜案件，經本院於87年10月24日以87年度易字第981號判決
    有期徒刑3月，二案接續執行，被告入監執行後，於91年1月
    2日因縮短刑期假釋出監，嗣經撤銷假釋執行殘刑1年9月15
    日，於94年2月10日執行完畢。又於91年間，因施用毒品案
    件，經本院以91年度毒聲字第3111號裁定送觀察勒戒，認無
    繼續施用毒品之傾向，於92年2月13日執行完畢釋放。詎仍
    不知悔改，基於施用第一級毒品海洛因之概括犯意，自95
    年3月16日下午5時50分許為警採尿前3日內某時起，至同年6
    月22日中午止，在彰化縣花壇鄉○○村○○路○段708巷15號
    住處、彰化縣花壇鄉○○路○段路旁及其餘不詳處所等處，
    以將第一級毒品海洛因摻入香菸之方式，連續施用第一級毒
    品海洛因多次。嗣於(一)95年3月16日下午3時30分許，為警在
    彰化縣花壇鄉長春村南方2巷旁查獲，並扣得第一級毒品海
    洛因2包（總淨重0.23公克）；(二)於95年5月30日下午4時30
    分許，為警在彰化縣花壇鄉○○路○段路旁處查獲，並扣得
    第一級毒品海洛因1包（淨重0.27公克）；(三)於95年6月22日
    下午4時許，為警在彰化縣花壇鄉火車站前查獲，並扣得第
    一級毒品海洛因1包（毛重0.3公克）。
二、案經彰化縣警察局彰化分局、員林分局報請臺灣彰化地方法
    院檢察署檢察官偵查起訴暨移送併辦。
    理  由
一、按除被告所犯為死刑、無期徒刑、最輕本刑為3年以上有期
    徒刑之罪或高等法院管轄第1審案件者外，於前條第1項程序
    進行中，被告先就被訴事實為有罪之陳述時，審判長得告知
    被告簡式審判程序之旨，並聽取當事人、代理人、辯護人及
    輔佐人之意見後，裁定進行簡式審判程序；除簡式審判程序
    及簡易程序案件外，第1審應行合議審判，刑事訴訟法第273
    條之1第1項、第284條之1分別定有明文。本件被告甲○○所
    涉係死刑、無期徒刑、最輕本刑為3年以上有期徒刑之罪或
    高等法院管轄第1審案件以外之罪，並於本院行準備程序時
    就被訴事實為有罪之陳述，本院合議庭依前揭規定，經評議
    結果，裁定改由受命法官獨任行簡式審判程序，先予敘明。
二、上開事實，業據被告甲○○迭於警詢、偵訊及本院審理時均
    坦承不諱，且被告於95年3月16日、95年5月30日及95年6月
    22日獲案後，經警採集其尿液送驗結果，確均呈嗎啡陽性反
    應，有彰化縣警察局彰化分局委託檢驗尿液代號與真實姓名
    對照認證單2紙、彰化縣警察局員林分局委託檢驗尿液代號
    與真實姓名對照單1紙、及詮昕科技股份有限公司95年3月23
    日00000000號、95年6月13日00000000號、95年6月30日0000
    0000號濫用藥物尿液檢驗報告各1件附卷可稽，而扣案之白
    色粉末4包，確係第一級毒品海洛因（其中2包淨重0.23、1
    包淨重0.27公克、另1包毛重0.3公克），此據被告自承在卷
    ，且有毒品初步檢驗報告單、法務部調查局95年6月1日調科
    壹字第140012830號、95年7月13日調科壹字第140013080號
    鑑定通知書各1紙在卷可參，足徵被告之自白與事實相符，
    堪以採信。再者，被告前因施用毒品案件，經本院以91年度
    毒聲字第3111號裁定送觀察勒戒，認無繼續施用毒品之傾向
    ，於92年2月13日執行完畢釋放，亦有臺灣高等法院被告全
    國前案紀錄表及在監在押紀錄表等件附卷可按。被告於觀察
    勒戒執行完畢釋放後，5年內再犯毒品危害防制條例第10條
    第1項之罪，本件事證明確，被告上開犯行洵堪認定，應依
    法論科。
三、核被告甲○○所為，係犯毒品危害防制條例第10條第1項之
    施用第一級毒品罪。被告為施用第一級毒品海洛因而持有第
    一級毒品之低度行為，應為施用之高度行為所吸收，不另論
    罪。按被告行為後，刑法連續犯之規定雖自95年7月1日起即
    已被刪除，就此部分，被告行為後之法律已有變更。惟本案
    被告於舊法時期所犯多次施用第一級毒品之犯行，因其犯罪
    時間緊接，犯罪構成要件相同，顯係基於概括犯意反覆而為
    ，應合於修正前刑法第56條連續犯之規定，而屬裁判上一罪
    。雖依據修正前刑法第56條之規定，得加重其刑至2分之1，
    但依據新法，因刑法連續犯之規定已被刪除，則應依其行為
    之次數定犯罪之罪數，後再依刑法第51條之規定為數罪併罰
    定其應執行刑。以本案被告多次施用第一級毒品之情節觀之
    ，被告行為後之法律不利於被告，則依據刑法第2條第1項前
    段之規定，被告上開施用第一級毒品之行為，因其犯罪時間
    緊接，犯罪構成要件相同，顯係基於概括犯意反覆而為，自
    仍應依行為時即修正前刑法第56條之規定，論以一罪，並加
    重其刑。因被告上開非法施用第一級毒品之行為，屬連續犯
    之裁判上一罪，故公訴人雖僅就被告於95年3月16日下午5時
    50分許為警採尿前3日內某時提起公訴，然檢察官就犯罪事
    實一部起訴者，其效力及於全部，本件被告其餘施用第一級
    毒品海洛因之事實，與前揭公訴人提起公訴部分，有連續犯
    之關係，已如前述，亦為起訴效力所及，本院自應併予審判
    。查被告前於86年間，因違反肅清煙毒條例案件，經臺灣高
    等法院臺中分院於86年10月30日，以86年度上訴字第2252
    號判決有期徒刑3年1月確定；另因過失致死案件，經本院於
    87年2月12日，以86年度交訴字第265號判決有期徒刑6月確
    定，上開2案嗣經定應執行有期徒刑3年5月。復因竊盜案件
    ，經本院於87年10月24日以87年度易字第981號判決有期徒
    刑3月，二案接續執行，被告入監執行後，於91年1月2日因
    縮短刑期假釋出監，嗣經撤銷假釋執行殘刑1年9月15日，於
    94年2月10日執行完畢，被告因受上開有期徒刑之執行完畢
    後，五年之內再因故意而犯本案之罪，不論依據修正前刑法
    第47條或依修正後刑法第47條第1項之規定，均構成累犯，
    對被告而言，並無有利或不利之情形，自不生新舊法比較之
    問題，應逕依修正前之刑法第47條之規定，論以累犯，並加
    重其刑。爰審酌被告前有毒品前科，且經觀察勒戒之處遇措
    施，未能知所收斂而遠離毒害，戒毒意志尚非堅定，惟念及
    被告於犯罪後尚能坦承犯行，暨其犯罪之動機、目的、手段
    、施用毒品之期間、次數等一切情狀，量處如主文所示之刑
    ，以示懲儆。扣案之海洛因4包（其中2包總淨重0.23公克，
    1包淨重0.27公克，另1包0.3公克），均係查獲之毒品，應
    依毒品危害防制條例第18條第1項前段之規定宣告沒收並銷
    燬之。
據上論斷，應依刑事訴訟法第273條之1第1項、第299條第1項前
段，毒品危害防制條例第10條第1項、第18條第1項前段，刑法第
2條第1項前段、第11條前段，修正前刑法第56條、第47條，判決
如主文。
本案經檢察官林士富到庭執行職務。
中    華    民    國    95    年    7     月    31    日
                  臺灣彰化地方法院刑事第二庭
                                法  官  黃齡玉
以上正本證明與原本無異。
如不服本判決，應於判決送達後10日內，向本院提出上訴狀（ 須
附繕本 ）。
中    華    民    國    95    年    7     月    31    日
                                書記官  施嘉玫
毒品危害防制條例第10條第1項
施用第一級毒品者，處 6 月以上 5 年以下有期徒刑。


司法院資訊處製作；財團法人民間司法改革基金會備份。
